臺灣臺北地方法院交通事件裁定　　　　 96年度交聲字第815號
原處分機關　臺北市交通事件裁決所
異　議　人
即受處分人　甲○○
上列受處分人因違反道路交通管理處罰條例案件，對於臺北市交
通事件裁決所中華民國96年7月9日所為之處分（原處分：北市裁
二字第裁22－Z00000000號），聲明異議，本院裁定如下：
    主  文
異議駁回。
    理  由
一、按汽車行駛於高速公路、快速公路或設站管制之道路，不遵
    使用限制、禁止、行車管制及管理事項之管制規則而有未依
    規定行駛車道之違規行為，處汽車駕駛人新臺幣（以下同）
    3千元以6六千元以下罰鍰，並記違規點數1 點，道路交通管
    理處罰條例第33條第1項第3款及第63條第1項第1款分別定有
    明文。其次，汽車行駛高速公路及快速公路，其車道之使用
    ，除因交通事故及道路施工依臨時或可移動標誌指示或交通
    勤務警察指揮外，應依設置之交通標誌、標線或號誌之規定
    ，無設置者，應依下列規定：大型車應行駛於外側車道，並
    得暫時利用緊臨外側車道之車道超越前車，高速公路及快速
    公路交通管制規則第8條第1項第2款亦規定甚明。
二、原處分意旨略以：受處分人即異議人甲○○於民國96年04月
    11日14時25分許，駕駛車號KA-422號營業用貨櫃車於國道一
    號高速公路北上22.4公里處，因有行駛高速公路未依規定行
    駛車道之違規，經國道公路警察局第一警察隊汐止分隊（下
    稱原舉發單位）攔停當場掣單舉發，受處分人於應到案日期
    96年04月26日前提出申訴，經原處分機關函請原舉發單位查
    復結果，仍認受處分人有上開違規行為，原處分機關乃依道
    路交通管理處罰條例第33條第1項第3款、第63條規定，及違
    反道路交通管理事件統一裁罰基準及處理細則所訂之違反道
    路交通管理事件統一裁罰基準表，於96年07月09日裁處罰鍰
    5千元及記違規點數1點。
三、聲明異議意旨略以：異議人即受處分人甲○○於民國96年04
    月14日14時許，駕駛車牌號碼KA-422號營業貨櫃電引車，行
    經國道一號高速公路濱江街交流道處時，因車輛較多，遂變
    換車道至內側車道，行駛至國道一號約21.5公里處超越兩輛
    時速約75公里大貨車後，欲變換車道至外側車道之際，因前
    方外側車道約100 公尺處有一輛可口可樂公司所有之小貨車
    ，時速約70公里，便再次一併超越後而變換至外側車道，遽
    遭尾隨於後之員警偵防車攔停告發，表示伊有佔用內側車道
    行駛之情形，然伊當場向員警表示係超車而非佔用內側車道
    ，並未被舉發員警採納且舉發單記載「車流正常、非超車」
    與實情不符，致使伊遭受裁罰，為此聲明異議，請求撤銷原
    處分云云。
四、經查：異議人於96年04月14日14時許，駕駛車牌號碼KA-422
    號營業貨櫃車，行經國道一號北上路段濱江街交流道前時，
    有行駛該路段內側車道之事實，業據異議人自承在卷，並有
    公警局交字第Z00000000 號舉發違反道路交通管理事件通知
    單影本一紙附卷可按。異議人雖以前開情詞及96年07月30日
    本院訊問時表示係於圓山飯店附近始行駛靠近內側車道到濱
    江街交流道處方行駛內側車道，北上21至20.5公里中間路段
    駛回外側車道之陳述置辯，然經本院96年09月19日勘驗原舉
    發單位拍攝舉發現場錄影光碟，發現異議人於採證錄影畫面
    時間14時14分24秒即國道一號高速公路北上建國北路交流道
    前業已行駛於內側車道，當時現場車流亦屬正常，並無回堵
    或壅塞情形，且異議人持續駕駛上開車號車輛行駛至採證錄
    影畫面時間為14時16分54秒始變換至外側車道，異議人駕駛
    前開車號汽車行駛內側車道時間長達2 分鐘有餘，且於採證
    錄影畫面時間14時16分36秒時可見異議人所駕駛上開車號汽
    車與伊所指之可口可樂公司所有之小客車並排行駛，至採證
    錄影畫面時間14時16分54秒異議人所駕駛上開車號汽車方駛
    入內側車道，依此判斷異議人應非臨時超車而佔用內側車道
    ，此有原舉發單位所提出之錄影光碟一片及本院製作勘驗筆
    錄一份附卷可參，復經證人即舉發本件之員警乙○○於本院
    具結證述明確，堪認受處分人確有違規行駛內側車道之行為
    。揆諸前開說明，本件異議人既明知係行駛在高速公路，縱
    上開路段未設有指示大型車駕駛人應靠右行駛之交通標誌、
    標線或號誌，然大型車駕駛人自應依前開高速公路及快速公
    路交通管制規則第8條第1項第2 款之規定行駛於外側車道，
    且異議人為考領有職業聯結車駕照之人，對於上開規定自難
    諉為不知。故異議人前開辯解，委不足採。
五、綜上所述，異議人於前開時間，駕駛車牌號碼KA-422號營業
    用貨櫃車，行經國道一號高速公路北上22.4公里處，有未依
    規定車道行駛而不遵管制規定之違規情事堪予認定，則原處
    分機關據此依道路交通管理處罰條例第33條第1項第3款及第
    63條第1項第1款（原處分漏載第1項第1款）等規定，並參酌
    違反道路交通管理事件統一裁罰基準表之相關內容，裁處異
    議人罰鍰5千元，並記違規點數1點，於法並無違誤或不當之
    處。是本件異議為無理由，應予駁回。
六、據上論斷，應依道路交通案件處理辦法第19條，裁定如主文
    。
中　　華　　民　　國　　96　　年　　9 　　月　　29　　日
　　　　　　　　　交通法庭    法　官　賴秀蘭
以上正本證明與原本無異。
如不服本裁定，應於送達後5日內向本院提出抗告狀。
      　　　　　　　　　　　　書記官　游秀珠
中　　華　　民　　國　　96　　年　　10　　月　　8 　　日
